臺灣高雄地方法院民事判決　　　　　　 100年度訴字第1066號
原　　　告　張俊德　
訴訟代理人　張俊南　
被　　　告　王和平　
訴訟代理人　莊進祥律師
上列當事人間損害賠償事件，經本院於民國100年9月26日言詞辯
論終結，判決如下：
    主      文
原告之訴駁回。
訴訟費用由原告負擔。
    事實及理由
一、原告主張：被告明知訴外人胡文鈴為原告之配偶，竟自民國
    95年起假藉社區事務、社團及宗教活動之名，與胡文鈴行交
    往之實，並自98年2 月起利用每週二下午原告修讀學位不在
    家之機會，在原告位於高雄市左營區○○○村○○路81之3
    號之住處，或被告所有之汽車內，與胡文鈴為性交行為數次
    （以下合稱系爭事件），被告則在事發後，於98年5 月1 日
    、98年5 月15日對原告下跪認錯，並各賠償原告新台幣（下
    同）20萬元、30萬元，復於98年5 月15日簽立切結書保證不
    再與胡文鈴連繫接觸，如有違約願賠償原告350 萬元（下稱
    系爭切結書）。詎被告自98年2 月起迄今，仍持續以電話與
    胡文鈴交往聯繫，並勸說胡文鈴與原告離婚，致胡文鈴於99
    年6 月21日擅自拿取家中金錢、財物後，攜幼女離家出走，
    原告家庭因而破裂。為此爰依系爭切結書請求被告給付賠償
    金350 萬元等情。並聲明：被告應給付原告350 萬元，及自
    支付命令送達翌日起至清償日止，按年息5%計算之利息。
二、被告則以：被告與胡文鈴因參加高雄市左營區明德新村及建
    業眷村改建而相識，為討論社區改建事宜，始經常聯絡，其
    間並無男女不正常交往，詎原告對此無法釋懷，於98年5 月
    間數次利用夜間服勤社區警務之機會，身著警服、持警棍、
    騎乘警用機車，動輒於深夜或清晨前往被告住處騷擾被告，
    被告不得已始於98年5 月15日簽立系爭切結書。惟被告自98
    年5 月迄今未曾主動聯繫胡文鈴，且盡己所能未再與胡文鈴
    通聯、會面等語置辯。並聲明：(一)原告之訴駁回。(二)如受不
    利判決，願供擔保，請准免為假執行。
三、兩造不爭執事項如下：
  (一)原告於79年1 月4 日與胡文鈴結婚，育有3 名未成年子女。
  (二)胡文鈴於99年間訴請離婚，經本院以99年度婚字第42號判決
    駁回胡文鈴之訴，胡文鈴不服，提起上訴，現由台灣高等法
    院高雄分院以100 年度家上字第50號受理在案。
  (三)胡文鈴為手機門號0000000000號之使用人。
  (四)被告為手機門號0000000000號之使用人。
  (五)被告曾於98年5 月間就其與胡文鈴交往一事，給付原告現金
    50萬元。
  (六)被告於98年5月15日簽立系爭切結書予原告收執。
四、本件爭點如下：(一)被告自98年5 月15日起迄今，是否未經原
    告同意，與胡文鈴聯繫接觸，且在非公開場合私下與胡文鈴
    單獨會面？(二)原告依系爭切結書請求被告賠償350 萬元，有
    無理由？得否依民法第252 條規定予以酌減？茲分述如下：
  (一)被告自98年5 月15日起迄今，是否未經原告同意，與胡文鈴
    聯繫接觸，且在非公開場合私下與胡文鈴單獨會面？
  1.原告主張胡文鈴自99年5 月23日起至99年6 月3 日（下稱系
    爭期間）止，以其所持有之手機門號0000000000號，撥打被
    告所持有手機門號0000000000號，與被告聯繫11次乙情，有
    中華電信股份有限公司通話明細報表在卷可稽（見本院卷第
    20頁），被告固不爭執胡文鈴曾以手機與其聯絡，惟辯稱：
    胡文鈴係在原告唆使下，主動聯繫被告，並非被告主動與胡
    文鈴聯絡交往等語。
  2.按當事人主張有利於己之事實者，就其事實有舉證之責任。
    民事訴訟法第277 條前段定有明文。經查：
  (1)證人胡文鈴證稱：伊自99年5 月23日起至同年6 月3 日止，
    曾以門號0000000000號手機主動打電話與被告聯絡，原告有
    同意伊以電話叫被告出來，因為原告懷疑伊與被告有不正常
    的男女往來，叫伊可以找被告出來談一談，伊打電話給被告
    的目的就是要解釋上開誤會。又伊事後得知原告從被告那裡
    拿了一筆補償金，伊要求原告把錢還給被告，原告就叫伊約
    被告出來談還錢這件事，那段期間原告與伊爭吵時，均口頭
    提及要對被告不利，伊也擔心被告安危，在電話中也曾對被
    告提及此事，但當時被告只是一直以委婉的方式，叫伊不要
    再打電話，也不要再聯絡了，口氣上很無奈（見本院卷第98
    頁）等語，復證稱：其中有一兩次是原告叫伊撥打的，故原
    告知道伊與被告聯繫，其餘的電話則是伊擔心被告安危而撥
    打，事後並未告知原告（見本院卷第98頁）等語，是由前揭
    證詞可知，系爭期間係由胡文鈴主動撥打手機與被告聯繫，
    其中有兩次係胡文鈴於徵得原告同意後撥打，故被告辯稱前
    開通聯非出於被告主動聯繫，核與前開證詞相符，應屬可採
    。原告固主張胡文鈴因受被告唆使而拋夫棄子，離家出走，
    且於98年10月間對原告提起離婚訴訟，現由台灣高等法院高
    雄分院以100 年度家上字第50號離婚事件（下稱系爭離婚事
    件）受理在案，其為掩護自己與被告之不當交往行為，而為
    虛偽不實證言云云，惟查胡文鈴證述之通聯方式核與通聯紀
    錄顯示胡文鈴所持用之門號0000000000號手機為發話方，而
    被告所持用之門號0000000000號手機為受話方乙情相符（見
    本院卷第20頁），應屬真實，縱被告於接聽胡文鈴電話後，
    有與胡文鈴通話之事實，亦難僅憑通話時間久暫，遽認其通
    話內容已違一般日常生活應對須遵守之禮儀範疇，原告前開
    主張尚非可採。
  (2)原告另主張被告教唆胡文鈴與原告離婚、爭取子女監護權，
    並事先與胡文鈴約定固定時點，以其他門號之電話互為0 秒
    通聯後，再回撥聯繫接觸，商討應對之道，其更於100 年2
    月27日傍晚，在高雄市○○區○○路親眼目睹被告駕駛車號
    XS-6770 號汽車搭載胡文鈴（見本院卷第113 頁、第134 頁
    ）云云，被告否認之，且未據原告舉證以實其說，尚難採信
    。至於原告主張被告自99年1 月起至99年2 月止，另以編號
    829C0282號電話卡與胡文鈴私下聯絡乙節，雖據原告提出電
    話卡使用紀錄為憑（見本院卷第20頁背面），惟電話卡乃不
    記名之儲值卡，凡持有電話卡者均得撥用，僅憑該電話卡使
    用紀錄無法推知發話人身分，且該使用紀錄僅記載使用次數
    、時間，而未及於受話號碼，自無從由該紀錄推知受話人，
    故原告前開主張因乏證據證明，亦難採信。
  3.綜上，原告主張被告自98年5 月15日起迄今，曾未經原告同
    意，與胡文鈴聯繫接觸，且在非公開場合私下與胡文鈴單獨
    會面乙節，除胡文鈴確曾未徵得原告同意，於系爭期間主動
    以電話與被告聯繫，以關心被告安危外，其餘原告主張被告
    與胡文鈴會面交往情事，均乏證據證明，而不可採。
  (二)原告依系爭切結書請求被告賠償350 萬元，有無理由？得否
    依民法第252 條規定予以酌減？
    系爭切結書固約定被告在未獲得原告同意下，絕不得與原告
    家人有任何連繫接觸，及在非公開場合私下單獨會面，倘違
    反約定，即應賠償350 萬元（見本院卷第19頁），惟觀諸該
    切結書前後文義可知，簽立該切結書之目的在拘束被告行為
    ，使被告不能私下與胡文鈴會面、聯絡、交往，以阻絕被告
    與胡文鈴曖昧交往，倘有違背，則應處以違約賠償（見本院
    卷第19頁），亦即系爭切結書乃對於違反義務、具有故意過
    失之被告課以損害賠償責任，是該賠償責任之所生應以被告
    有故意、過失或其他可歸責事由存在為前提要件，惟胡文鈴
    之單方行為既出於自主意思所為，即非可歸責於被告，不在
    被告依系爭切結書應負擔之損害賠償責任範圍內。被告辯稱
    胡文鈴於系爭期間撥打電話與其聯繫，乃非可歸責於被告之
    事由，不應令其負賠償責任等語，應屬可採。是以原告依系
    爭切結書請求被告賠償350 萬元，核與系爭切結書所約定之
    賠償要件不符，而屬無據，應予駁回。
五、綜上所述，原告依系爭切結書，請求被告給付350 萬元，及
    自支付命令送達翌日（即100 年3 月18日）起至清償日止，
    按年息5%計算之利息，係無理由，應予駁回。
六、據上論結，原告之訴為無理由，依民事訴訟法第78條，判決
    如主文。
中    華    民    國    100     年    10    月   7    日
                  民事第四庭  法  官  賴文姍
以上正本係照原本作成。
如對本判決上訴，須於判決送達後20日內向本院提出上訴狀。如
委任律師提起上訴者，應一併繳納上訴審裁判費。
中    華    民    國    100     年    10    月    7    日
                              書記官  劉甄庭